---

title: "hw5_CA_MCA"
author: "Aleksandra Simdianova"
date: '5 марта 2018 г '
output: html_document
---

### 0 preparation data
```{r cars, echo = F}
# install.packages("tidyverse")
# install.packages("readxl")
# install.packages("mosaic")
# install.packages("stringr")
# install.packages("bootstrap")
# install.packages("irr")
#install.packages("GGally")
library(tidyverse)
library(GGally)
library(ca)
words = read.csv('https://github.com/agricolamz/2018_data_analysis_for_linguists/raw/master/data/students/sandrasimdi/hw5_CA_MCA/hw5_chairs.csv', encoding = "UTF-8")#, stringsAsFactors = F)
colreg = read.csv('https://raw.githubusercontent.com/agricolamz/2018_data_analysis_for_linguists/master/data/students/sandrasimdi/hw5_CA_MCA/hw5_colreg.csv')
```


### 1.1 MCA 

```{r}
MCA <- MASS::mca(words[,-c(1:3)])
words <- cbind(words, MCA$rs)
variables <- as_data_frame(MCA$cs)
variables$var_names <- rownames(MCA$cs)
words %>% 
  ggplot(aes(`1`, `2`))+
  geom_point(aes(color = Category))+
  stat_ellipse(aes(color = Category))+
  geom_text(data = variables, aes(`1`, `2`, label = var_names), size = 2)+
  theme_bw()+
  scale_x_continuous(limits = c(-0.015, 0.02))
```
###1.2
Эллипсы довольно точно (для первичного приближения кластеризации) дают разбиение слов на столы и стулья.
Соответственно, можем увидеть, что перетягивает каждую из фич в свою угол -- например, на Stuhl влияет возраст ребёнка

### 2.1
```{r}
rownames(colreg) = as.character(rownames(colreg))
ca = ca(colreg)
# summary(ca)
colreg_col <- data.frame(ca$colcoord)
colreg_col$rows <- rownames(ca$colcoord)

colreg_row <- data.frame(ca$rowcoord)
colreg_row$rows <- rownames(ca$rowcoord)

colreg_col %>% 
  ggplot(aes(Dim1, Dim2, label = rows))+
  geom_text(color = "blue")+
  geom_text(data = colreg_row, color = "red")+
  theme_bw()+
  labs(x = "Dim1 (42.1%)",
       y = "Dim2 (32.6%)")
```

###2.2

Так как scree plot для 2 измерений даёт 97.1 кумулятивных процентов, можно сказать, что мы проводим сжатие без потери точности.
Судля по тому, как разбросаны цвета-фичи по графику, можно увидеть, что все цвета могут ярковыраженно приближаться "к своему фавориту" (как 2 и 3 уверенно к fiction),а 1-й -- очень близко к spoken